【裁判字號】    97,交抗,298
【裁判日期】    970313
【裁判案由】    違反道路交通管理處罰條例
【裁判全文】
台灣高等法院交通事件裁定             97年度交抗字第298號
抗  告  人
即受處分人  甲○○
上列抗告人因違反道路交通管理處罰條例案件，不服台灣士林地
方法院中華民國97年1月21日裁定（97年度交聲字第22號，原處
分案號：台北市交通事件裁決所96年12月5日北市裁三字第裁22
-AEV556127號），提起抗告，本院裁定如下：
    主  文
抗告駁回。
    理  由
一、原處分意旨略以：抗告人即受處分人甲○○於民國96年3月
    31日下午1時38分許，駕駛大都會汽車客運股份有限公司（
    下稱大都會公司）所有車牌271-AD號508路營業大客車（下
    稱系爭公車），行經有燈光號誌管制之台北市○○路與西安
    街交岔路口時闖紅燈，為台北市政府警察局北投分局永明派
    出所（下稱永明派出所）依據民眾王佩玲之檢舉而舉發，爰
    依違反道路交通管理事件統一裁罰基準及處理細則第43、44
    、67條，道路交通管理處罰條例第53條第1項規定，裁處其
    罰鍰新台幣（下同）3,600元，並依道路交通管理處罰條例
    第63條第1項第3款規定記違規點數3點等情。
二、原裁定意旨略以：抗告人雖以本件並無照片或直接證據可資
    證明抗告人駕駛系爭公車闖紅燈，員警僅依據民眾之片面陳
    述即開單舉發，無法令其認同與接受，何況員警製單舉發時
    間已逾法定3個月之舉發期限，依法應不得舉發云云聲明異
    議。然查系爭公車於上開時地闖紅燈，經王佩玲發現後以書
    面檢舉，再經員警查明後逕行製單舉發等情，業經證人王佩
    玲於原審處理以大都會公司為舉發對象之聲明異議案件（96
    年度交聲字第1330號，下稱另案）調查中結證綦詳，並有舉
    發違反道路交通管理事件通知單、大都會公司97年1月15日
    大都會調字第97010052號函所附508路公車路線圖及96年3月
    31日508路行車狀況日報表影本附卷可憑。參諸王佩玲於另
    案調查中所結證之情狀，核與大都會公司行車狀況日程表所
    載，抗告人係於舉發當日之下午1時自蘆洲站發車，在下午2
    時54分返抵蘆洲站等情，再對照公車路線圖所示之違規地點
    觀察，抗告人應有於上開違規舉發時間，駕駛系爭公車行經
    台北市○○路與西安街交岔路口之可能；再參以抗告人於原
    審自承：96年3月31日其是在下午1時從蘆洲站出站，而在其
    前、後出車之公車均相隔20分鐘，在當日下午1時38分是不
    可能經過上開路口等語，足徵王佩玲之證詞應有可信之處。
    且王佩玲係適時發現系爭公車闖紅燈，並記下車號、司機姓
    名及違規時間，又與抗告人不相識，復無怨隙，實無設詞誣
    陷而甘冒觸犯偽證罪責之必要。另本件違規事實之舉發時間
    ，應以永明派出所96年4月13日北市警交字第AEV556127號舉
    發違反道路交通管理事件通知單之開立時間為準，尚無已罹
    3個月法定舉發期限之問題。因認原處分並無違誤，抗告人
    之異議為無理由，應予駁回等語。
三、抗告意旨略以：
  本件並無採證照片可資佐證。
  警察機關對於民眾之檢舉雖應受理，然仍應詳加判斷。王佩
    玲在本次檢舉之前，亦曾於96年1月1日投訴抗告人在不同時
    地闖紅燈，均屬子虛烏有。彼前後二次均針對抗告人為檢舉
    ，可能係抗告人駕車得罪客人而不自知。
  證人林慧君曾在另案為供證，但原裁定對彼之證詞採信與否
    並未說明，亦有可議云云。
四、經查：
  (一)按汽車駕駛人，行經有燈光號誌管制之交岔路口闖紅燈者，
    處1,800元以上5,400元以下罰鍰，並記違規點數3點，道路
    交通管理處罰條例第53條第1項、第63條第1項第3款分別定
    有明文。
  (二)查本件雖無攝得之照片可供參考，然抗告人確有上開駕駛系
    爭公車行經有燈光號誌管制之交岔路口闖紅燈之違規行為，
    經駕車尾隨在後之王佩玲目睹而為檢舉；而該目擊證人王佩
    玲之證詞何以得予採信，原裁定已詳敘其所憑之依據及得心
    證理由，核與卷內資料相符，亦無違背一般經驗法則或論理
    法則，自難認有何違誤。
  (三)依抗告人所提出之市長信箱兩份檢舉信件內容以觀，96年1
    月8日信件內容謂「96年元旦當晚6點48分，我開車跟在508
    公車後方沿著淡水線捷運路線向北行駛，車牌為271-AD（司
    機甲○○）之公車行經石牌東華街、裕民二路口時闖紅燈…
    請予處理，以維持台北市公車司機的駕駛職業道德水準」；
    96年4月2日信件內容謂「本人已多次目睹大都會巴士營運的
    508號公車駕駛在狹窄的路口快速闖紅燈…3月31日（星期六
    ）下午1:38，甲○○駕駛車號271-AD的508公車行駛於明德
    路，在通過明德路與西安街口時闖紅燈；4月1日（星期日）
    晚間8:05，黃耀慶駕駛…加速闖紅燈通過…」等情。由該兩
    份檢舉信件內容以觀，該檢舉人無非多次見到508路公車駕
    駛員未依燈號指示行駛，乃投訴於市長信箱，顯非針對抗告
    人故為不實之檢舉。
  (四)原審並未傳喚證人林慧君為調查，原裁定未就伊所為供述為
    取捨之認定，亦難謂有何疏漏。
    從而，原裁定以原處分並無違誤而予維持，駁回抗告人之聲
    明異議，經核並無不合。抗告人徒憑己見，率指原裁定不當
    ，為無理由，應予駁回。
據上論斷，應依道路交通案件處理辦法第26條，刑事訴訟法第41
2條，裁定如主文。
中    華    民    國    97    年    3    月     13    日
                  刑事第二十庭  審判長法  官  楊貴雄
                                      法  官  鄧振球
                                      法  官  林立華
以上正本證明與原本無異。
不得再抗告。
                                      書記官  廖月女
中    華    民    國    97    年    3     月    13    日


司法院資訊處製作；財團法人民間司法改革基金會備份。
